Minutes et répertoires du notaire Pierre PLANCHAT, 17 septembre 1845 - 7 août 1873 (étude XXXIII)
Archives nationales
- Répertoire(s) de Pierre PLANCHAT, 20 novembre 1843 - 10 juillet 1880; MC/RE/XXXIII/20 - MC/RE/XXXIII/25
  - Répertoire. 1851, 2 janvier - 1857, 27 janvier, 2 janvier 1851 - 27 janvier 1857; MC/RE/XXXIII/22
    - Quittance, reliquat de compte de société, 1733 f., 10 février 1851
      Or celle-ci est rattachée matériellement à un autre acte conservé dans les minutes de ce même notaire pour la période de février 1850 (la date exacte de l'autre acte est mentionnée dans la colonne 'minutes' du répertoire du notaire).
    - Tutelle, compte., 11 février 1851
      Nom, qualité: (M.) Planson, Pierre Francois.
      Profession: commercant (ancien), propriétaire.
      Domicile: Montmartre (Paris) rue des Trois-Freres, 31.
      Nom, qualité: (M.) Planson, Louis Bertrand Francois.
      Profession: epicier (commis), Montmartre (Paris).
      Nom, qualité: (M.) Planson, Louis Henri.
      Or celle-ci est rattachée matériellement à un autre acte conservé dans les minutes de ce même notaire pour la période de décembre 1850 (la date exacte de l'autre acte est mentionnée dans la colonne 'minutes' du répertoire du notaire).
    - Succession, notoriete., 12 février 1851
      Nom, qualité: (M.) Guyon, Jean Baptiste Nicolas Francois.
      Domicile: Paris (Paris) boulevard Bonne-Nouvelle, 10
    - Quittance, emprunt, 400 f., 14 février 1851
      Nom, qualité: (Mme ou Mlle) Galoto, Aimee.
      Domicile: Chaillot (Paris) rue du Banquet, 5.
      Nom, qualité: (M.) Tince, Guillaume Honore.
      Domicile: Chaillot (Paris) rue du Banquet, 5
      Attention: la cote du répertoire (de type ' MC/RE ') ne permet pas de consulter la minute de l'acte. Il convient de rechercher la cote de la minute (de type ' MC/ET ') au niveau des articles (registre ou liasse) de minutes du notaire.
    - Succession, dépôt de pieces., 14 février 1851
    - Decharge, reglement de dette, 400 f., 18 février 1851
      Nom, qualité: (Mme ou Mlle) Bertramour, Marie Denise.
      Domicile: Bastia (20).
      Nom, qualité: (M.) Breffy, Leon Bernard.
      Nom, qualité: (M.) Hubert, Charles Edmond.
      Profession: notaire, Paris.
    - Quittance, remboursement de créance, 77000 f., 18 février 1851
      Nom, qualité: (M.) Simon, Auguste Germain.
      Domicile: Paris (Paris) rue de Lille, 17.
      Domicile: Paris (Paris) rue des Vieilles-Etuves, 16
      Or celle-ci est rattachée matériellement à un autre acte conservé dans les minutes de ce même notaire pour la période de juillet 1849 (la date exacte de l'autre acte est mentionnée dans la colonne 'minutes' du répertoire du notaire).
    - Proces-verbal d'enchères, remise, adjudication de fonds de fabricant de ferrures de pianos., 20 février 1851
      Or celle-ci est rattachée matériellement à un autre acte conservé dans les minutes de ce même notaire pour la période de février 1851 (la date exacte de l'autre acte est mentionnée dans la colonne 'minutes' du répertoire du notaire).
    - Mainlevee, hypotheque., 21 février 1851
      Nom, qualité: (Mme ou Mlle) Duquesne, Zoe.
      Domicile: Senuc (Ardennes).
      Nom, qualité: (M.) Derve, Pierre Charles Honore.
      Domicile: Paris (Paris) rue Saint-Louis-au-Marais, 7
    - Décharge, somme, 20 000 f., 22 février 1851
      Nom, qualité: (M.) Simonot, Louis.
    - Mariage, dépôt de pieces., 22 février 1851
      Profession: tailleur (marchand), Paris (Paris).
      Nom, qualité: (Mme ou Mlle) Moynat, Catherine Marie Josephine.
      Domicile: Paris (Paris) rue Neuve-des-Mathurins, 57.
      Nom, qualité: (M.) Chinot, Joseph Victor
    - Quittance, frais d'avoue, 1239 f., 26 février 1851
      Nom, qualité: (M.) Comartin, Octave Jean Lucien.
      Profession: avoué,Paris (Paris).
      Domicile: Paris (Paris) rue Bergere, 18.
      Nom, qualité: (M.) Duseigneur, Jean Pierre.
      Domicile: Montmartre (Paris) Chaussée de Clignancourt, 42
    - Quittance, remboursement de créance, 12249 f., 27 février 1851
      Domicile: Paris (Paris) rue des Fosse-du-Temple, 32.
      Nom, qualité: (M.) Genaut, Alexis Lucien.
      Nom, qualité: (M.) Nivoley, Pierre Laurent.
      Domicile: Peage-de-Roussillon (le) (Isère)
      Or celle-ci est rattachée matériellement à un autre acte conservé dans les minutes de ce même notaire pour la période de janvier 1846 (la date exacte de l'autre acte est mentionnée dans la colonne 'minutes' du répertoire du notaire).
    - Approbation, paiement de créance., 28 février 1851
      Domicile: Paris (Paris) rue de l'Eglise, 41.
      Domicile: Paris (Paris) rue Mouffetard, 81
    - Mariage, dépôt de pieces., 1er mars 1851
      Nom, qualité: (M.) Lejon, Emile Theodore.
      Profession: fleuriste (marchand), Paris (Paris).
      Domicile: Paris (Paris) rue Neuve-St-Denis, 29.
      Nom, qualité: (Mme ou Mlle) Girard, Cecile Nicole.
    - Approbation, liquidation., 3 mars 1851
      Nom, qualité: (M.) Meyer, Henry Conrad.
      Or celle-ci est rattachée matériellement à un autre acte conservé dans les minutes de ce même notaire pour la période de mars 1851 (la date exacte de l'autre acte est mentionnée dans la colonne 'minutes' du répertoire du notaire).
    - Succession, dépôt de pieces, ordonnance d'envoi en possession., 6 mars 1851
      Nom, qualité: (Mme ou Mlle) Lamand, Agathe Caroline.
      Domicile: Paris (Paris) rue Saint-Laurent, 10
    - Quittance, remboursement de créance, 5700 f., 7 mars 1851
      Domicile: Paris (Paris) rue du Platre-St-Jacques, 14.
      Nom, qualité: (M.) Laporte, Pierre Xavier Felix.
      Profession: peintre (maître), Isle-Adam (l') (95).
      Domicile: Isle-Adam (l') (95)
      Or celle-ci est rattachée matériellement à un autre acte conservé dans les minutes de ce même notaire pour la période de juillet 1850 (la date exacte de l'autre acte est mentionnée dans la colonne 'minutes' du répertoire du notaire).
    - Décharge, somme, 10 000 f., 13 mars 1851
      Nom, qualité: (M.) Langlois, Alphonse.
      Domicile: Paris (Paris) rue Geoffroy-Marie, 11 Bis
    - Mariage, dépôt de pieces., 15 mars 1851
      Nom, qualité: (M.) Martin, Hippolyte.
      Profession: négociant, Londres (angleterre).
      Nom, qualité: (Mme ou Mlle) Darming, Marie Adele.
      Domicile: Paris (Paris) rue d'Hauteville, 4.
    - Cession, hypotheque legale., 17 mars 1851
      Nom, qualité: (Mme ou Mlle) Monnoury, Louise Alexandrine.
      Or celle-ci est rattachée matériellement à un autre acte conservé dans les minutes de ce même notaire pour la période de août 1845 (la date exacte de l'autre acte est mentionnée dans la colonne 'minutes' du répertoire du notaire).
    - Succession, liquidation., 24 mars 1851
      Nom, qualité: (M.) Okermans, Jean Marie.
      Profession: marchand de peignes, Paris (Paris).
      Domicile: Paris (Paris) rue Aumaire, 32
    - Acceptation, legs, rente annuelle, 10 f., 24 mars 1851
      Nom, qualité: (M.) Barthe, Jean Francois Claude.
      Profession: trésorier de la fabrique de Saint-symphorien, Versailles (Yvelines).
      Domicile: Versailles (Yvelines) rue de Montreuil, 64.
      Relations: au service de l'intervenant 2.
      Nom: Paroisse Saint-Symphorien de Versailles (Yvelines).
    - Quittance., 27 mars 1851
      Nom, qualité: (M.) Tesson, Jean Baptiste.
      Domicile: Paris (Paris) rue de Crussol, 11.
      Nom, qualité: (M.) Tesson, Jean Alexandre.
      Domicile: Villette (la) (Paris) rue de Flandre, 90
    - Transport, acceptation, créance, 2500 f., 28 mars 1851
      Domicile: Paris (Paris) avenue des Champs-Elysees, 29
    - Quittance, paiement de créances sur adjudication de maison, 8061 f, Paris (Paris) rue Saint-Nicolas-du-Chardonnet, 15., 28 mars 1851
      Nom, qualité: (M.) Huet, Nicolas Eugene.
      Domicile: Paris (Paris) rue Louvois, 2.
      Domicile: Paris (Paris) boulevard Saint-Denis, 22 Bis.
      Nom, qualité: (Mme ou Mlle) Chatin, Marie Simone.
      Domicile: Paris (Paris) rue Saint-Paul, 37.
      Relations: veuve de l'intervenant 4, créancier(e) de l'intervenant 5.
      Nom, qualité: (M.) Genthon, Floris.
      Nom, qualité: (M.) Hellet, Jean Felix Hyacinthe.
      Domicile: Paris (Paris) rue des Noyers, 16.
      Nom, qualité: (M.) Fines, Francois Eugene.
      Domicile: Paris (Paris) rue Pigalle, 44.
      Relations: adjudicataire des biens de l'intervenant 4
    - Mainlevee, hypotheque., 29 mars 1851
      Nom, qualité: (M.) Ozanne, Emile.
      Profession: négociant (commis), Ingouville (Seine-Maritime).
      Domicile: Ingouville (Seine-Maritime).
      Nom, qualité: (M.) Marchand, Georges Charles.
      Profession: marchand de bois des iles, Paris (Paris).
      Domicile: Paris (Paris) rue Neuve-St-Laurent, 8
      Or celle-ci est rattachée matériellement à un autre acte conservé dans les minutes de ce même notaire pour la période de juillet 1848 (la date exacte de l'autre acte est mentionnée dans la colonne 'minutes' du répertoire du notaire).
    - Rectification, hypotheque., 31 mars 1851
      Nom, qualité: (Mme ou Mlle) Lemaigre de Saint-Maurice, Antoinette Angelique Francoise.
      Relations: veuve de l'intervenant 2, débiteur de l'intervenant 3.
      Nom, qualité: (M.) Perrin, Nicolas Eugene.
      Domicile: Paris (Paris) rue d'Enghien, 30
    - Quittance, solde de paiement de maison, 15562 f, Paris (Paris) rue du Faubourg-Saint-Martin, 205., 2 avril 1851
      Nom, qualité: (personne morale) Mingaud (hoirs).
      Nom, qualité: (M.) Mingaud, Jean Baptiste.
      Domicile: Belleville (Paris) rue de Paris, 67.
      Nom, qualité: (M.) Vinkler, Francois.
      Profession: chaudronnier (marchand), Paris (Paris).
      Domicile: Paris (Paris) rue Aumaire, 6
      Or celle-ci est rattachée matériellement à un autre acte conservé dans les minutes de ce même notaire pour la période de décembre 1837 (la date exacte de l'autre acte est mentionnée dans la colonne 'minutes' du répertoire du notaire).
    - Délivrance de legs, legs, 21000 f., 2 avril 1851
      Relations: legataire de l'intervenant 4.
      Nom, qualité: (personne morale) Beguin (enfants).
      Relations: enfants de l'intervenant 3, legataires de l'intervenant 4.
    - Quittance, acompte sur paiement de maison, 10 000 f, Paris (Paris) rue Poissonnière, 38., 2 avril 1851
      Nom, qualité: (M.) Testard, Pierre Victor.
      Profession: cultivateur, Tremblay-les-Gonesse (Seine-Saint-Denis).
      Domicile: Tremblay-les-Gonesse (Seine-Saint-Denis).
      Nom, qualité: (M.) Gurlay, Charles Nicolas.
      Domicile: Paris (Paris) rue Montmartre, 49
      Or celle-ci est rattachée matériellement à un autre acte conservé dans les minutes de ce même notaire pour la période de mai 1847 (la date exacte de l'autre acte est mentionnée dans la colonne 'minutes' du répertoire du notaire).
    - Decharge, arrerages de rente., 5 avril 1851
      Nom, qualité: (M.) Beziad, Etienne.
      Domicile: Paris (Paris) rue de la Tonnellerie, 33.
      Nom, qualité: (M.) Duclos, Pierre Honore.
      Profession: maitre de poste, Villecresnes (Val-de-Marne).
      Domicile: Villecresnes (Val-de-Marne) Grosbois.
      Nom, qualité: (M.) Planchat, Pierre.
      Or celle-ci est rattachée matériellement à un autre acte conservé dans les minutes de ce même notaire pour la période de septembre 1845 (la date exacte de l'autre acte est mentionnée dans la colonne 'minutes' du répertoire du notaire).
    - Quittance, solde de paiemen de terre labourable, 500 f, Gouville-sur-Mer (Manche)., 7 avril 1851
    - Transaction, terrain, Montmartre (Paris) chateau-Rouge, rue des Poissonniers., 7 avril 1851
      Domicile: Montmartre (Paris) Chaussée de Clignancourt, 42.
      Nom, qualité: (M.) Masse, Louis Victor Auguste.
      Profession: manufacturier, Paris (Paris).
      Domicile: Paris (Paris) rue Rambuteau, 50
      Or celle-ci est rattachée matériellement à un autre acte conservé dans les minutes de ce même notaire pour la période de janvier 1848 (la date exacte de l'autre acte est mentionnée dans la colonne 'minutes' du répertoire du notaire).
    - Succession, notoriete., 8 avril 1851
    - Decharge, legs, rente viagere 1650 f., 9 avril 1851
      Nom, qualité: (M.) Lebaudy, Auguste.
      Profession: commissionnaire en marchandises, Joinville (marie-galante).
      Domicile: Joinville (marie-galante).
      Nom, qualité: (M.) Mias, Philibert.
      Nom, qualité: (Mme ou Mlle) Beguin, Marie Anne.
      Relations: légataires universels de l'intervenant 4
    - Proces-verbal d'enchères, remise, adjudication de fonds de fabricant de ferrures de pianos., 10 avril 1851
    - Depot de pieces, ratification d'une obligation., 10 avril 1851
      Nom, qualité: (Mme ou Mlle) Dumerin, Marie Eugenie.
      Nom, qualité: (M.) Jarry, Jean Baptiste Simon.
      Relations: emprunteur(s) de l'intervenant 3.
      Nom, qualité: (M.) Bullot.
      Domicile: Paris (Paris) rue de Malte, 9 Bis
    - Ratification, contrat de vente., 11 avril 1851
      Nom, qualité: (Mme ou Mlle) Serre de Saint-Roman de, Marie Genevieve Geseline.
      Nom, qualité: (M.) Formose de, Leon (marquis).
      Domicile: Chateauroux (Indre)
    - Tutelle, compte, approbation., 11 avril 1851
      Profession: clerc de notaire, Montmartre (Paris).
    - Société, dépôt de pieces, exploitation de bassins de natation., 11 avril 1851
      Nom: Société Des Tritons Parisiens.
      Domicile: Paris (Paris) rue Sainte-Anne, 44
      Or celle-ci est rattachée matériellement à un autre acte conservé dans les minutes de ce même notaire pour la période de septembre 1850 (la date exacte de l'autre acte est mentionnée dans la colonne 'minutes' du répertoire du notaire).
    - Procuration générale, depot., 18 avril 1851
      Nom, qualité: (M.) Hain, Aristide Hamel.
      Domicile: Paris (Paris) rue des Fosses-Montmartre, 31.
      Nom, qualité: (M.) Ferrere-Lafitte
    - Decharge., 19 avril 1851
      Nom, qualité: (Mme ou Mlle) Couland, Marie Louise.
      Domicile: Paris (Paris) rue du Faubourg-St-Denis, 129.
      Nom, qualité: (M.) Bertrand.
      Profession: notaire, Molay (Côte-d'Or).
      Domicile: Molay (Côte-d'Or)
    - Depot de pieces., 20 avril 1851
      Nom: Société Des Concerts.
    - Vente., 22 avril 1851
      Nom, qualité: (M.) Girardeau, Alexandre.
      Domicile: Paris (Paris) rue du Sentier, 38.
      Nom, qualité: (M.) Maillard, Charles Louis.
      Domicile: Beaumont-sur-Oise (95)
    - Adhesion., 23 avril 1851
    - Prorogation., 23 avril 1851
      Nom, qualité: (M.) Durand, Francois Marechal.
      Domicile: Paris (Paris) rue d'Anjou.
      Nom, qualité: (Mme ou Mlle) Durand, Rose Francoise
    - Prorogation., 25 avril 1851
      Nom, qualité: (M.) Tourneur, Francois Roch.
      Domicile: Paris (Paris) rue de Lancry, 35.
      Nom, qualité: (M.) Bigorgne, Adrien Francois.
      Domicile: Paris (Paris) rue de la Chaussée-d'Antin, 38
    - Mainlevee., 25 avril 1851
      Nom, qualité: (Mme ou Mlle) Ednee D', Gabrielle Constance Marie Philippine.
      Domicile: Paris (Paris) rue Bleue, 19.
      Nom, qualité: (M.) Adrien, Joseph Martin.
      Nom, qualité: (M.) Acollar
    - Procuration en blanc., 29 avril 1851
      Nom, qualité: (M.) Laulhe, Lucien.
      Domicile: Paris (Paris) rue de Clery, 100
    - Prorogation, delai de remboursement de créance, 6000 f., 5 mai 1851
      Nom, qualité: (M.) Flavigny de, Louis (comte).
      Nom, qualité: (M.) Borde, Jean Joseph.
      Profession: officier (retraite).
      Domicile: Grenelle (Paris) rue des Entrepreneurs, 27
      Or celle-ci est rattachée matériellement à un autre acte conservé dans les minutes de ce même notaire pour la période de décembre 1845 (la date exacte de l'autre acte est mentionnée dans la colonne 'minutes' du répertoire du notaire).
    - Quittance, remboursement de créance, 1000 f., 6 mai 1851
      Nom, qualité: (M.) Lecouste, Louis Julien.
      Profession: soldat.
      Domicile: Napoleon-Vendee (Vendée).
      Nom, qualité: (M.) Dyonnet, Francois Amable.
      Domicile: Paris (Paris) rue Neuve-Menilmontant, 14
      Or celle-ci est rattachée matériellement à un autre acte conservé dans les minutes de ce même notaire pour la période de janvier 1845 (la date exacte de l'autre acte est mentionnée dans la colonne 'minutes' du répertoire du notaire).
    - Prorogation., 6 mai 1851
      Domicile: Paris (Paris) rue Culture-Ste-Catherine, 19.
      Or celle-ci est rattachée matériellement à un autre acte conservé dans les minutes de ce même notaire pour la période de avril 1845 (la date exacte de l'autre acte est mentionnée dans la colonne 'minutes' du répertoire du notaire).
    - Prorogation, delai de remboursement de créance, 3000 f., 8 mai 1851
      Nom, qualité: (M.) Ruel, Louis.
      Domicile: Paris (Paris) rue de la Fontaine-Moliere, 44.
      Nom, qualité: (M.) Panetier, Claude Pierre Hippolyte.
      Domicile: Paris (Paris) rue Saint-Jacques, 228
      Or celle-ci est rattachée matériellement à un autre acte conservé dans les minutes de ce même notaire pour la période de avril 1848 (la date exacte de l'autre acte est mentionnée dans la colonne 'minutes' du répertoire du notaire).
    - Quittance, paiement de créance sur vente de maison, 30 000 f, Paris (Paris) rue Cadet, 32., 10 mai 1851
      Nom, qualité: (Mme ou Mlle) Clermont Mont-Saint-Jean de, Adelaide Francoise.
      Profession: sous-chef à l'enregistrement, Paris (Paris).
      Domicile: Paris (Paris) rue Cadet, 32
      Or celle-ci est rattachée matériellement à un autre acte conservé dans les minutes de ce même notaire pour la période de février 1849 (la date exacte de l'autre acte est mentionnée dans la colonne 'minutes' du répertoire du notaire).
    - Quittance, paiement de créance, 833 f., 12 mai 1851
      Nom, qualité: (Mme ou Mlle) Goyon, Marie.
      Domicile: Replonges (Ain).
      Relations: épouse de l'intervenant 2, héritier de l'intervenant 5.
      Nom, qualité: (M.) Benoit Dit Mamont, Jean.
      Profession: propriétaire, cultivateur, Replonges (Ain).
      Nom, qualité: (M.) Bochet, Victor.
      Profession: vannier (marchand), Paris (Paris).
      Domicile: Paris (Paris) Marche Saint-Laurent, 16.
      Nom, qualité: (Mme ou Mlle) Tallon, Elisabeth Ysmerie.
      Relations: épouse de l'intervenant 3, veuve de l'intervenant 5.
      Nom, qualité: (M.) Goyon, Nicolas.
      Or celle-ci est rattachée matériellement à un autre acte conservé dans les minutes de ce même notaire pour la période de juin 1849 (la date exacte de l'autre acte est mentionnée dans la colonne 'minutes' du répertoire du notaire).
    - Decharge, legs, rente etat 4%, 200 f., 15 mai 1851
      Nom, qualité: (Mme ou Mlle) Peyrolle de, Justine.
      Domicile: Venloo (hollande).
      Relations: veuve de l'intervenant 2, legataire de l'intervenant 3.
      Nom, qualité: (M.) Chretien, Desire Brutus.
      Relations: légataires universels de l'intervenant 3
    - Sommation respectueuse., 16 mai 1851
      Or celle-ci est rattachée matériellement à un autre acte conservé dans les minutes de ce même notaire pour la période de mai 1851 (la date exacte de l'autre acte est mentionnée dans la colonne 'minutes' du répertoire du notaire).
    - Mariage, dépôt de pieces., 20 mai 1851
      Profession: distillateur, Paris (Paris).
      Nom, qualité: (Mme ou Mlle) Nael, Marie Josephine.
    - Decharge, objets mobiliers., 20 mai 1851
      Nom, qualité: (Mme ou Mlle) Thiebaut, Flore.
      Nom, qualité: (M.) Fournier, Jean Louis.
      Profession: marechal de camp.
      Nom, qualité: (Mme ou Mlle) Liegee, Marie Feline.
      Domicile: Paris (Paris) rue du Faubourg-Poissonniere, 66
      Or celle-ci est rattachée matériellement à un autre acte conservé dans les minutes de ce même notaire pour la période de juin 1847 (la date exacte de l'autre acte est mentionnée dans la colonne 'minutes' du répertoire du notaire).
    - Transport, acceptation, créance, 6000 f., 23 mai 1851
      Nom, qualité: (M.) Morisson, Francois Marie.
      Domicile: Bercy (Paris) place de l'Eglise
    - Approbation, liquidation, reprises apres separation de biens., 24 mai 1851
      Nom, qualité: (M.) Cauvy, Jacques Charles Eugene.
      Profession: tailleur d'habits (marchand), Paris (Paris).
    - Quittance, paiement de créances sur vente de terrain, 3000 f, Saint-Maur-des-Fosses (Val-de-Marne)., 26 mai 1851
      Nom, qualité: (personne morale) Boudet (créanciers).
      Nom, qualité: (M.) Boudet, Claude Jules.
      Nom, qualité: (M.) Clemancon, Jean Claude.
    - Transport, indemnite d'assurance., 27 mai 1851
      Nom, qualité: (Mme ou Mlle) Clermont Mont-St-Jean de, Adelaide Francois.
    - Ratification, emprunt, 15000 f., 27 mai 1851
      Nom, qualité: (M.) Jeanson, Francois.
      Domicile: Paris (Paris) boulevard des Filles-du-Calvaire, 12
      Or celle-ci est rattachée matériellement à un autre acte conservé dans les minutes de ce même notaire pour la période de avril 1851 (la date exacte de l'autre acte est mentionnée dans la colonne 'minutes' du répertoire du notaire).
    - Decharge, legs, 1500 f., 28 mai 1851
      Nom, qualité: (Mme ou Mlle) Chretien, Louis Theodore.
      Domicile: Paris (Paris) rue de Lille, 13.
      Relations: épouse de l'intervenant 2, legataire de l'intervenant 8.
      Nom, qualité: (M.) Delafolle, Jean Nicolas.
      Nom, qualité: (Mme ou Mlle) Beguin, Anne Claire Fanny.
      Relations: épouse de l'intervenant 4, legataire de l'intervenant 8.
      Relations: legataire de l'intervenant 8.
      Intervenant 7, en première partie:
      Relations: veuve de l'intervenant 9.
      Intervenant 9, indirect:
      Intervenant 10, en deuxième partie:
      Relations: légataires universels de l'intervenant 8
    - Acceptation, paiement de legs, 20 000 f., 30 mai 1851
      Domicile: Paris (Paris) boulevard Saint-Denis, 12
    - Obligation, emprunt, 7900 f., 31 mai 1851
      Nom, qualité: (M.) Perier, Francois Victor.
      Profession: aubergiste, Paris (Paris).
      Domicile: Paris (Paris) rue Saint-Honore, 412.
      Nom, qualité: (M.) Quesnel, Jacques Louis Alfred.
      Domicile: Berniere (Calvados)
      Date de révision: 2012
    - Quittance, remboursement de créance, 5003 f., 31 mai 1851
      Nom, qualité: (M.) Maillard, Louis Joseph.
      Domicile: Paris (Paris) rue des Gravilliers, 73.
      Nom, qualité: (M.) Marin, Pierre Hippolyte.
      Domicile: Paris (Paris) rue du Faubourg-St-Denis, 12
      Or celle-ci est rattachée matériellement à un autre acte conservé dans les minutes de ce même notaire pour la période de novembre 1849 (la date exacte de l'autre acte est mentionnée dans la colonne 'minutes' du répertoire du notaire).
    - Quittance, remboursement d'emprunt, 6300 f., 31 mai 1851
      Nom, qualité: (M.) Remy, Pierre.
      Domicile: Paris (Paris) rue Copeau, 8.
      Nom, qualité: (M.) Durand, Auguste Jean.
      Profession: marchand de pailles, Paris (Paris).
      Domicile: Paris (Paris) rue Neuve-St-Jean, 21
      Or celle-ci est rattachée matériellement à un autre acte conservé dans les minutes de ce même notaire pour la période de mai 1849 (la date exacte de l'autre acte est mentionnée dans la colonne 'minutes' du répertoire du notaire).
    - Mariage, dépôt de pieces., 2 juin 1851
      Domicile: Paris (Paris) rue de la Butte-Chaumont, 10.
      Nom, qualité: (M.) Dupas.
    - Acceptation, paiement de legs, 20 000 f., 3 juin 1851
      Nom, qualité: (M.) Corbrion, Thomas.
      Profession: tenant hotel garni, Paris (Paris).
      Domicile: Paris (Paris) rue Saint-Denis, 6
    - Quittance, solde de paiement de propriété, 6000 f, Paris (Paris) impasse Ruffin, 14-16., 4 juin 1851
      Nom, qualité: (Mme ou Mlle) Lacroix, Victoire.
      Nom, qualité: (M.) Didier, Francois Charles Edouard.
      Profession: notaire, Paris (Paris)